【裁判字號】    90,毒抗,467
【裁判日期】    900808
【裁判案由】    毒品危害防制條例
【裁判全文】
台灣高等法院刑事裁定                              九十年度毒抗字第四六七號
    抗  告  人
    即  被  告  甲○○
右列抗告人因違反毒品危害防制條例案件，不服台灣桃園地方法院中華民國九十年四
月九日裁定（九十年度毒聲字第一六七三號），提起抗告，本院裁定如左：
    主  文
抗告駁回。
    理  由
一、檢察官聲請意旨略以：被告甲○○前因施用第一級毒品海洛因（下稱海洛因）案
    件，經強制戒治期滿，由台灣桃園地方法院檢察署檢察官於八十九年六月十二日
    ，以八十九年度戒偵字第三０七號不起訴處分確定。惟被告復於九十年二月十六
    日三時三十分回溯九十六小時內止，在不詳處所施用毒品海洛因，為警於九十年
    二月十五日，在桃園市○○○街八十五號一樓之三查獲，雖被告否認，但有海洛
    因二小包０．一公克、施用毒品之器具吸管乙支扣案及桃園縣衛生局不法藥物尿
    液檢定書附卷可稽，復有不起訴處分書及刑案資料查註紀錄表在卷可參，爰聲請
    裁定將被告送戒治處所施以強制戒治等語。
二、經查：被告於警訊、偵查中固承認警方於九十年二月十五日二十一時三十分，在
    桃園市○○○街八十五號一樓之三，查獲之海洛因係其所有（見偵查卷第十四頁
    ），但否認有施用，辯稱：該海洛因「可能是我戒治以前放的」（同上卷第三十
    二頁）、查扣之吸管則係「二月十五日凌晨綽號『小林、小麗』的朋友，在我住
    處吸毒，我想是他們留下來的。」（同上卷第三十三頁），並稱其最近有吃頭痛
    藥（同上卷第十七頁），惟查：經警方依要求提供「小林、小麗」年籍資料時，
    被告推稱不清楚（同上卷第十四頁），是否果真有其人已非無疑，再查被告之尿
    液經送驗桃園縣衛生局以「TOXI-LAB」、「EM IT 」法檢測結果，係呈嗎啡陽性
    反應，而警方當場起獲之海洛因亦經法務部調查局檢驗確認係第一級毒品海洛因
    ，分別有桃園縣衛生局不法藥物尿液檢定書影本、法務部調查局鑑定通知書影本
    各一紙附卷可稽（同上卷第三十五頁、第三十七頁），此外，復有施用毒品器具
    吸管一支扣案可考，參以一般之頭痛藥，並未含有海洛因成分，是被告所辯顯不
    足採，其施用第一級毒品之犯行，堪以認定。
三、核抗告人所為，係犯毒品危害防制條例第十條之罪，原審爰依毒品危害防制條例
    第二十三條第二項，裁定聲請人應令入戒治處所施以強制戒治一年，其認事用法
    ，尚無違誤，抗告人之抗告為無理由，應予駁回。
據上論斷，依刑事訴訟法第四百十二條裁定如主文。
中      華      民      國    九十      年      八      月      八      日
                              台灣高等法院刑事第二十四庭
                                  審判長法  官  陳  貽  男
                                        法  官  王  炳  梁
                                        法  官  李  世  貴
右正本證明與原本無異。
不得再抗告。
                                        書記官  魏  汝  萍
中      華      民      國    九十      年      八      月      八      日
do


司法院資訊處製作；財團法人民間司法改革基金會備份。
